# 求助陈版，有关融资租赁不等期折现利率的计算

提问人：shendiaoxialv 时间：2017-11-26 15:43:07
求助陈版，企业发生售后回租融资租赁业务时，若合同中仅约定了名义参考租赁利率，且租金支付期不等（存在两个月一期、三个月一期、一个月一期的情况），那么将租金折现时的实际利率，是先用名义参考租赁利率/12得到月实际利率后用复利方法计算季度实际利率，还是直接用名义参考租赁利率/4作为季度实际利率？如果将名义参考租赁利率/4作为季度实际利率的同时，又将名义参考租赁利率/12作为月利率，相当于存在两种实际月利率，这样计算出来的现值是否正确？

回答人：chenyiwei
建议直接在Excel中使用IRR函数测算。合同中约定的利率很多情况下都不等于IRR，用该类利率折算很多情况下计算结果不平。